【裁判字號】    90,交聲,215
【裁判日期】    901011
【裁判案由】    聲明異議
【裁判全文】
臺灣臺南地方法院交通事件裁定                      九十年度交聲字第二一五號
    移送機關  交通部公路區嘉義區監理所麻豆監理站乙○○○
    受處分人  甲  ○
右列受處分人因違反道路交通管理處罰條例案件，對於交通部公路局嘉義區監理所麻
豆監理站乙○○○九十年四月十三日所為之新監駕裁字第七三─七五二九一五號裁決
處分，聲明異議，本院裁定如左：
    主  文
異議駁回。
    理  由
一、異議意旨如附件異議書所載。
二、按依違反道路交通管理事件統一裁標準及處理細則第二十四條規定；逕行舉發違
    反道路交通管理事件，經汽車所有人依通知單之應到按日期前到案，並告知違規
    駕駛人姓名、身分證統一編號及住址者，處罰機關應即另行通知違規駕駛人到案
    依法處理，逾應到案日期，處罰機關應依本條例第十五條第三項規定處罰該汽車
    所有人。又依道路交通安全規則第十五條第二項規定；汽車有左列情事之一者，
    應申請異動登記。一過戶。二變更。三停駛。四復駛。五報廢。六繳銷車籍管理
    ，牌照。七註銷牌照。同法第十六條規定；第16條汽車所有人依前條規定申請者
    ，應填具申請書，並依左列規定提出證明文件：一以個人名義申請登記者，應繳
    驗國民身分證或軍人身分證或僑民居留證明或有效之汽車駕駛執照。二以機關、
    學校或團體名義申請登記者，除應有該機關、學校或團體正式證明文件外，並應
    提具財稅機關編發之統一編號。三以公司、行號名義申請登記者，應繳驗該公司
    、行號登記證之影本，並應提具財稅機關編發之統一編號，如係以公司、行號之
    聯絡處、辦處或通信處名義登記者除應憑總公司、行號之證明外，亦應提具總公
    司、行號之財機關編發之統一編號。四個人經營計程車客運業者，應繳驗國民身
    分證、有效營業小客車駕駛人執業登記證及該管公路主管機關依汽車運輸業管理
    規則相關規定核發之同意文件。前項第一款，以個人名義申請登記，委託汽車買
    賣業代辦過戶者，得憑車主國民身分證影本及委託汽車買賣業代辦過戶之委託書
    或當地汽車商業同業公會開具之證明書申請登記，並另繳驗汽車買賣業之營利事
    業登記證正本、汽車商業同業公會會員證及代辦人身分證正本，始得辦理。以當
    地汽車商業同業公會開具之證明書申登記者，其營利事業登記證得以影本審驗。
    自用大客車、自用大貨車、自用大客貨兩用車、自用小貨車或幼童專用車牌照，
    不得以個人名義申登記，但以直接從事生產，需裝載本身所需或生產之物品時，
    經公路監理機關核准，得申請領用自用大貨車、自用小貨車牌照。以公司、行號
    或團體名義申領自用大客車、大貨車兩用牌照者，其審核規定如附件一。之所以
    有車籍管理及異動登記，其理由乃在；為加強道路交通管理，維護交通秩序，確
    保交通安全，因之，任何人均應一體遵守。
三、經查，異議人就被裁罰之LCO／130號機車登記在伊名義一節並不否認，僅辯稱並
    非伊違規，而係伊將機車賣與案外人張靜純，伊曾將違規舉發單轉交張靜純繳交
    罰款，如今張靜純已將分期付款繳清並於八十八年一月四日辦理過戶完畢，據所
    知辦理移轉實應繳清所有罰款或稅款後才能過戶，如今過戶完畢屆二年多，監理
    單位竟然裁決由聲請人繳罰鍰，心有不服，本件應為使用者違規，非車輛所有者
    違規云云。唯查，依異議人異議狀所述，顯見異議人並未依前述違反道路交通管
    理事件統一裁標準及處理細則第二十四條規定；「依通知單之應到按日期前到案
    ，並告知違規駕駛人姓名、身分證統一編號及住址者」，監理單位自無法另行通
    知違規駕駛人到案依法處理，是則於逾應到案日期，處罰機關依本條例第十五條
    第三項規定處罰該汽車所有人。異議人於經監理單位通知到案時未依法提供確實
    違規駕駛人姓名住址，以供另行通知違規駕駛人到案依法處理，則因異議人不遵
    守法律在先，是則，其不利益自應由異議人承受，因之，處罰機關依該條例第十
    五條第三項規定處罰該汽車所有人即本案異議人，於法並無不合。其聲明異議為
    無理由，應予駁回。至於異議人繳交罰鍰後是否對實際違規人求償，係另一法律
    關係，與本案無涉，並為敘明。
四、據上論斷，應依道路交通案件處理辦法第十八條裁定如主文。
中    華    民    國      九十      年      十      月        十一    日
                              臺灣臺南地方法院交通法庭
                                      法  官  何  清  池
右正本證明與原本無異。
如不服本裁定，應於裁定送達後五日內向本院提出抗告狀( 應附繕本 )。
                                      書記官  林  木  村
中    華    民    國      九十      年      十      月        十二      日


司法院資訊處製作；財團法人民間司法改革基金會備份。
